# 安全生产费对应的递延所得税资产问题

提问人：rainy418 时间：2012-08-14 14:44:49
国家税务总局 关于煤矿企业维简费和高危行业企业安全生产费用企业所得税税前扣除问题的公告 2011 年第 26 号 成文日期：2011-03-31 　　根据《中华人民共和国企业所得税法》（以下简称企业所得税法）和《中华人民共和国企业所得税法实施条例》规定，现就煤矿企业维简费和高危行业企业安全生产费用支出企业所得税税前扣除问题，公告如下： 　　一、煤矿企业实际发生的维简费支出和高危行业企业实际发生的安全生产费用支出，属于收益性支出的，可直接作为当期费用在税前扣除；属于资本性支出的，应计入有关资产成本，并按企业所得税法规定计提折旧或摊销费用在税前扣除。企业按照有关规定预提的维简费和安全生产费用，不得在税前扣除。 　　二、本公告实施前，企业按照有关规定提取的、且在税前扣除的煤矿企业维简费和高危行业企业安全生产费用，相关税务问题按以下规定处理： 　　（一）本公告实施前提取尚未使用的维简费和高危行业企业安全生产费用，应用于抵扣本公告实施后的当年度实际发生的维简费和安全生产费用，仍有余额的，继续用于抵扣以后年度发生的实际费用，至余额为零时，企业方可按本公告第一条规定执行。 　　（二）已用于资产投资、并计入相关资产成本的，该资产提取的折旧或费用摊销额，不得重复在税前扣除。已重复在税前扣除的，应调整作为 2011 年度应纳税所得额。 　　（三）已用于资产投资、并形成相关资产部分成本的，该资产成本扣除上述部分成本后的余额，作为该资产的计税基础，按照企业所得税法规定的资产折旧或摊销年限，从本公告实施之日的次月开始，就该资产剩余折旧年限计算折旧或摊销费用，并在税前扣除。 　　三、本公告自 2011 年 5 月 1 日起执行。 　　特此公告。
分送：各省、自治区、直辖市和计划单列市国家税务局、地方税务局。 　　国家税务总局 　　二○一一年三月三十一日问题：根据上述文件，是否可以归纳如下：“实际发生时可扣除应纳税所得额，计提时不扣除。但会计是在计提时才确认费用，实际发生时已经不确认费用了，所以应在计提时确认递延所得税资产。”

回答人：chenyiwei
对于由已提取尚未使用的安全生产费¥维简费余额形成的专项储备,不应确认递延所得税资产。此问题在本版面上有过多次讨论，你可以搜索一下本版面上的相关讨论。

提问人：zengfengxia 时间：2012-11-29 16:57:08
属于初始确认时，既不影响会计利润也不影响应纳税所得额的情况，虽然有暂时性差异，但豁免确认。

回答人：chenyiwei
基本赞同此观点。

提问人：牛年要牛 时间：2014-02-20 22:35:37
本公司建设一条高速公路,对符合资本化的借款利息全部进入建设成本,但是竣工决算时,审计部门对未达到项目资本金35%部分,借款利息不允许资本化,本公司将前三年的不允许进入的资本化利息于本年度全部进入当期费用.本公司考虑到税务局可能不同意进入当期,更倾向性资本化,认同原财务的处理方法。本年度不考虑不允许进入的资本化利息于本年度全部进入当期费用处理的合理性。 这样对本年度转为固定资产的高速公路，账面价值与计税基础产生差异，账面价值小于计税基础，本公司确认了递延所得税资产。 但是我个人认为，不确认递延所得税资产，理由是在属于初始确认时，既不影响会计利润也不影响应纳税所得额的情况，虽然有暂时性差异，但豁免确认。但是企业人员不认同我的看法，不知对于这个问题如何理解是正确的？

回答人：chenyiwei
所以，实际上是不应存在这个税会差异的。

回答人：chenyiwei
单纯就所得税会计方法的运用而言，你的理解基本合理，即适用“初始确认豁免”。但会计上对于资本金未到位部分，只要是实际占用了借款资金，能够证明借款资金与资本支出之间的直接对应关系，则利息仍应资本化。

提问人：牛年要牛 时间：2014-02-21 00:47:52
企业理解是既影响会计利润也影响应纳税所得额,理由是不允许进入的资本化利息于本年度全部进入当期费用,所以影响会计利润也影响应纳税所得额,不符合不豁免初始确认.

回答人：chenyiwei
再考虑了一下，该差异是本年度内实际操作中对不符合资本化条件的借款费用转为费用所引起的，确实在本期内影响了会计利润，但税法上未将其冲减当期应纳税所得额。如果认可其对固定资产的调整，则应同时确认DTA。

提问人：牛年要牛 时间：2014-02-21 20:18:58
如何理解属于初始确认时，既不影响会计利润也不影响应纳税所得额的情况，虽然有暂时性差异，但豁免确认?

回答人：chenyiwei
例如，会计上资本化，但税法上可以在日后形成无形资产时加计摊销的开发支出就是这种情况。类似问题在本版面上已有很多讨论。

提问人：sunzbshiye 时间：2018-04-25 06:42:22
陈版，对于资本性支出安全生产费，税会折旧差异，属于初始确认既不影响会计利润也不影响应纳税所得额，因此不确认递延所得税的问题，我有点疑惑：
资本性支出前，这部分安全生产费已经计提，也就是说，这部分资本性支出的全部折旧已经计入了会计利润，为何是不影响会计利润。

回答人：chenyiwei
这个问题始终有争议，而且因为专项储备的会计处理方法原本就违背了基本会计原理，导致很难从基本原理出发推导出“应有”的结果。